臺灣臺東地方法院刑事判決　　　　　　　100 年度易字第30號
公　訴　人　臺灣臺東地方法院檢察署檢察官
被　　　告　黃俊雄
上列被告因違反家庭暴力防治法等案件，經檢察官提起公訴（
100 年度偵字第117 號），被告於準備程序中均為有罪之陳述，
本院裁定由受命法官獨任以簡式審判程序進行審理，判決如下：
    主  文
黃俊雄犯違反保護令罪，累犯，處有期徒刑陸月，如易科罰金，
以新臺幣壹仟元折算壹日。
    犯罪事實
一、黃俊雄前因違反家庭暴力防治法案件，經本院99年度東簡字
    第153 號判決判處有期徒刑3 月確定，甫於民國99年11月5
    日縮刑期滿執行完畢。
二、黃俊雄係黃金妹之子，2 人間具有家庭暴力防治法第3 條第
    3 款所定義之家庭成員關係。黃俊雄前經本院於99年3 月11
    日以99年度家護字第1 號民事通常保護令，裁定黃俊雄不得
    對於黃金妹實施騷擾、身體或精神上不法侵害之行為，有效
    期間為1 年。詎黃俊雄明知上情，竟基於違反保護令、恐嚇
    之犯意，於99年12月下旬某日飲酒後，在其與黃金妹位於臺
    東縣臺東市○○路○ 段66巷18號之共同住處內，接續以扔擲
    酒瓶及口出「幹你娘雞歪」之語騷擾黃金妹，而違反上開保
    護令；又以「我想要殺人」之恫嚇言語，對黃金妹實施精神
    上不法之侵害，使黃金妹心生畏懼，致生危害於安全，復違
    反上開保護令。
三、案經臺東縣警察局移送臺灣臺東地方法院檢察署檢察官偵查
    起訴。
    理  由
壹、程序事項
    本件被告黃俊雄所犯者非為死刑、無期徒刑、最輕本刑為3
    年以上有期徒刑之罪或高等法院管轄第一審案件，其於準備
    程序進行中，先就被訴事實為有罪之陳述，經法官告知其簡
    式審判程序之旨，並聽取公訴人、被告之意見後，本院爰依
    刑事訴訟法第273 條之1 第1 項之規定，裁定由受命法官獨
    任以簡式審判程序進行審理。
貳、實體事項
一、上揭犯罪事實業據被告黃俊雄坦承不諱，核與證人即告訴人
    黃金妹於警詢之證述相符，復有本院99年度家護字第1 號民
    事通常保護令在卷可稽，足認被告之自白與事實相符，應可
    採信。本案事證明確，被告犯行堪可認定，應依法論科。
二、論罪科刑
（一）按家庭暴力防治法所稱之家庭暴力，係指家庭成員間實施
      身體或精神上不法侵害之行為；而所謂之騷擾者，則指任
      何打擾、警告、嘲弄或辱罵他人之言語、動作或製造使人
      心生畏怖情境之行為，家庭暴力防治法第2 條第1 項、第
      3 項，分別定有明文。觀諸上開條文將騷擾行為與精神上
      之不法侵害行為並列，足徵二者並非同一，故所謂之精神
      上不法侵害，解釋上應不包括騷擾在內。是核被告扔擲酒
      瓶及口出「幹你娘雞歪」之語所為，係犯家庭暴力防治法
      第61條第2 款禁止騷擾之違反保護令罪；被告恫稱「我想
      要殺人」之語，則係犯家庭暴力防治法第61條第1 款禁止
      實施家庭暴力之違反保護令罪及刑法第305 條之恐嚇危害
      安全罪；檢察官認被告扔擲酒瓶及口出「幹你娘雞歪」等
      行為，係犯家庭暴力防治法第61條第1 款禁止實施家庭暴
      力之違反保護令罪，應有誤會。
（二）被告上開所為，係於密切接近之時間、同一地點對黃金妹
      實施騷擾、精神上不法侵害，又侵害同一之法益，各行為
      之獨立性極為薄弱，依一般社會健全觀念，在時間差距上
      ，難以強行分開，在刑法評價上，以視為數個舉動之接續
      施行，合為包括之一行為予以評價，較為合理（最高法院
      86年臺上字第3295號判例參照），是應屬接續犯，而為包
      括之一罪。又法院依家庭暴力防治法第14條規定核發通常
      保護令者，該保護令內數款規定，均係保護令之內容，僅
      係將其不得違犯之情形逐一列舉，是被告以單一犯意而違
      反同一保護令內數款規定，仍僅構成1 個違反保護令罪。
（三）又被告以「我想要殺人」之語恐嚇黃金妹，乃同時觸犯家
      庭暴力防治法第61條第1 款之違反保護令罪及刑法第305
      條之恐嚇危害安全罪，應依刑法第55條之規定，從一重之
      家庭暴力防治法第61條第1 款之違反保護令罪處斷。檢察
      官認應分論併罰，亦有誤會。
（四）被告前有如犯罪事實欄所載之論罪科刑執行情形，此有臺
      灣高等法院被告前案紀錄表1 份附卷可考，其於有期徒刑
      執行完畢後，5 年以內故意再犯本案有期徒刑以上之罪，
      為累犯，應依刑法第47條第1 項之規定加重其刑。
（五）爰審酌被告與黃金妹為母子關係，竟未能體認家庭成員間
      相互尊重之精神，更不知感念黃金妹教養之辛勞，卻於酒
      後以非理性方法恣意妄為，所為顯非可取；復考量被告前
      已因同一性質案件經本院論罪科刑，竟於出監後不久，故
      態復萌再犯本案，顯然目無法紀，難以自律；兼衡其智識
      程度（國中肄業）、家庭及經濟狀況、犯罪方法、動機、
      被害人黃金妹因本案產生之恐懼甚深，以及被告並未對黃
      金妹實施身體傷害，犯後亦能坦承犯行且表達改過之意等
      一切情狀，量處如主文所示之刑，併諭知易科罰金之折算
      標準。
據上論斷，依刑事訴訟法第273 條之1 第1 項、第299 條第1 項
前段，家庭暴力防治法第61條第1 款、第2 款，刑法第305 條、
第55條、第47條第1 項、第41條第1 項前段，刑法施行法第1 條
之1 ，判決如主文。
本案經檢察官何昌翰到庭執行職務。
中    華    民    國   100    年    2     月    15    日
                          刑事第三庭  法  官  李俊彬
以上正本證明與原本無異。
如不服本判決應於收受本判決後10日內向本院提出上訴書狀（須
附繕本）。「切勿逕送上級法院」。
                                      書記官  吳明學
中    華    民    國   100    年    2     月    15    日
附錄本案論罪科刑法條：
刑法第305 條
以加害生命、身體、自由、名譽、財產之事，恐嚇他人致生危害
於安全者，處2 年以下有期徒刑、拘役或3 百元以下罰金。
家庭暴力防治法第61條
違反法院依第14條第1 項、第16條第3 項所為之下列裁定者，為
本法所稱違反保護令罪，處3 年以下有期徒刑、拘役或科或併科
新臺幣10萬元以下罰金：
一、禁止實施家庭暴力。
二、禁止騷擾、接觸、跟蹤、通話、通信或其他非必要之聯絡行
    為。
三、遷出住居所。
四、遠離住居所、工作場所、學校或其他特定場所。
五、完成加害人處遇計畫。